臺灣彰化地方法院刑事判決　　　　　　　　　　　　　九十三年度易緝字第二八號
　　公　訴　人　臺灣彰化地方法院檢察署檢察官
　　被　　　告　丁○○
右列被告因竊盜案件，經檢察官提起公訴（九十一年度偵字第二四六九號），本院判
決如左：
        主  文
丁○○連續結夥三人以上竊盜，處有期徒刑捌月。
        事  實
一、丁○○因經濟困頓，竟與真實姓名、年籍均不詳，綽號為「矮仔宗」之成年男子
    共萌為自己不法所有之意圖，並基於概括犯意之聯絡，先於民國（下同）九十一
    年四月十四日凌晨一時許，至台南縣北門鄉保吉村蚵寮三四六之二十號前，由丁○○在旁把風，「矮仔宗」持客觀上可供兇器使用之螺絲起子撬開車門門鎖及啟
    動自小貨車電門後，復由丁○○駕駛該車搭載「矮仔宗」離開之方式，共同竊取
    乙○○所有，停放於該處之車號三Ｓ—一六六五號自小貨車一輛，得手後，二人
    再夥同與渠等具有共同犯意聯絡之另一真實姓名、年籍均不詳之成年男子，由丁○○駕駛上開所竊得之自小貨車搭載「矮仔宗」，另一真實姓名、年籍均不詳之
    成年男子則自行駕駛一輛小貨車，三人於同日二十二時許，共同前往設於彰化縣
    芳苑鄉○○段一四五三之一地號之豬舍，由丁○○在外把風，「矮仔宗」與該真
    實姓名、年籍均不詳之成年男子則將上開所竊得之自小貨車駛入豬舍內，復徒手
    將豬隻搬運至貨車上，而結夥三人以上竊取甲○○所有之幼豬三百五十頭。嗣因
    甲○○發覺而聯絡其子林錦聰到場圍捕，詎丁○○等人見狀竟駕車逃逸，迄於翌
    日（即十五日）凌晨二時三十分許，在彰化縣二林鎮振興里成功巷七號前，始為
    林錦聰駕車追捕至前開失竊之自小貨車及幼豬三百五十頭，並當場逮捕丁○○。
二、案經彰化縣警察局二林分局報請臺灣彰化地方法院檢察署檢察官偵查起訴。
　　　  理   由
一、訊據被告丁○○於本院行準備程序與審理時固坦承有與「矮仔宗」共同竊取上開
    自小貨車及幼豬等情，惟矢口否認有何結夥三人以上竊盜之犯行，辯稱：伊僅與
    矮仔宗共同竊取甲○○所有之幼豬，伊於警詢中係因林錦聰堅稱尚有另一名男子
    共同行竊，伊始供稱另有一真實姓名、年籍均不詳之成年男子與伊及「矮仔宗」
    共同至現場竊取豬隻，且伊等所竊得之豬隻亦非高達三百五十頭云云，然查：被
    告駕駛上開竊得之自小貨車搭載「矮仔宗」，與另一真實姓名、年籍均不詳之成
    年男子自行駕駛一輛小貨車，於九十一年四月十四日二十二時許，共同前往設於
    彰化縣芳苑鄉○○段一四五三之一地號之豬舍，由丁○○在外把風，「矮仔宗」
    與該真實姓名、年籍均不詳之成年男子入內竊取豬隻，共竊得幼豬三百五十頭等
    情，業據被告迭於九十一年四月十五日與同年六月十一日警詢時及偵訊中供承不
    諱，核與證人即被害人甲○○於警詢中之證述及證人林錦聰於本院審理時所結證
    之情節均相符，並有被害人甲○○據領三百五十頭豬隻之贓物認領保管單一只及
    被竊豬隻照片四幀在卷可資佐證，被告於警、偵訊中之前開自白應與事實相符，
    洵堪採信。被告雖於本院行準備程序與審理時翻異其詞，改以前詞置辯，然證人
    林錦聰已於本院審理時結證稱：被告之警詢筆錄係由其他警員製作，伊全然未涉
    入，且被告等人將豬隻堆放於貨車上，堆了四、五層，有些小豬已被壓死，經伊
    等清點後，失竊之幼豬確約有三百五十頭等語，參以證人林錦聰確非承辦本案之
    警員，其是否能於被告製作警詢筆錄時介入之，實非無疑？況被告於偵訊中亦供
    述確有三人共同行竊豬隻等語，苟被告係因受人之脅迫而於警詢中為前開不實之
    自白，豈會於檢察官偵訊時亦為相同之供述？被告上開所辯，顯係飾卸之詞，殊
    無可採。另被告於上開時、地，與「矮仔宗」共同竊取乙○○所有之自小貨車等
    情，除據被告於本院行準備程序與審理時供承不諱外，業據證人即被害人乙○○
    於警詢中證述綦詳，復有乙○○具領該自小貨車之贓物認領保管單一只、照片二
    幀及車輛竊盜、車牌失竊資料個別查詢報表—查詢車輛認可資料一紙附卷足憑，
    被告此部分自白亦應與事實相符，洵堪採信。從而，本件事證已臻明確，被告上
    開犯行均堪認定。
二、按刑法第三百二十一條第一項第三款之攜帶兇器竊盜罪，係以行為人攜帶兇器竊
    盜為其加重條件，此所謂兇器，其種類並無限制，凡客觀上足對人之生命、身體
    、安全構成威脅，具有危險性之兇器均屬之，且祇須行竊時攜帶此種具有危險性
    之兇器為已足，並不以攜帶之初有行兇之意圖為必要。螺絲起子為足以殺傷人生
    命、身體之器械，顯為具有危險性之兇器，最高法院七十九年台上字第五二五三
    號判例可資參照，是核被告所為，係犯刑法第三百二十一條第一項第三款之攜帶
 兇器竊盜罪及同條第四款之結夥三人以上竊盜罪。被告與「矮仔宗」就上開竊取
    自小貨車之犯行；及被告、「矮仔宗」與該真實姓名、年級均不詳之成年男子就
    上開竊取幼豬之犯行間，分別具有犯意聯絡與行為之分擔，應論以共同正犯。被
    告先後二次竊盜之犯行，時間緊接，所犯係構成要件相同之罪，顯係基於概括犯
    意反覆為之，應依刑法第五十六條規定，論以一較重之結夥三人以上竊盜罪，並
    依法加重其刑。爰審酌被告正值青壯之年，不思努力獲取所需，僅為圖一己之私
    利，即任意攫取他人財物，漠視他人財產法益，並影響社會秩序，所生危害匪淺
    ，暨考量其竊得財物之價值、犯罪手段、及其素行、生活狀況、智識程度、犯罪
    後之態度、等一切情狀，量處如主文所示之刑，以示懲儆。扣案之行動電話一支
    、汽車鑰匙三支及卡片一張，雖係被告所有之物，惟被告否認係供本件犯罪所用
    之物，復無證據足認上開扣案物確與本件犯罪有直接關係，自無從併予宣告沒收
    ，附此敘明。
據上論斷，應依刑事訴訟法第二百九十九條第一項前段，刑法第二十八條、第五十六
條、第三百二十一條第一項第三款、第四款，判決如主文。
本案經檢察官丙○○到庭執行職務。
中　　　華　　　民　　　國　　九十三　　年　　　七　　　月　　 十四 　　日
                                   臺灣彰化地方法院刑事第一庭
                                       審判長法  官
                                             法  官
                                             法  官
右正本證明與原本無異。
得上訴。
